臺灣板橋地方法院刑事判決             100年度易字第2551號
公  訴  人  臺灣板橋地方法院檢察署檢察官
被      告  鄭勝方
上列被告因竊盜等案件，經檢察官提起公訴（100 年度偵緝字第
1592、1593、1594號），因被告於準備程序中為有罪之陳述，經
本院裁定改以簡式審判程序審理，判決如下：
    主  文
鄭勝方竊盜，累犯，共參罪，各處有期徒刑陸月，如易科罰金，
均以新臺幣壹仟元折算壹日。應執行有期徒刑壹年肆月，如易科
罰金，以新臺幣壹仟元折算壹日。
    事  實
一、鄭勝方前因侵占案件，經本院以92年度易字第3099號判決判
    處有期徒刑5 月，經提起上訴，由臺灣高等法院以93年度上
    易字第1629號駁回上訴而確定，於民國94年9 月20日執行完
    畢（於犯罪事實一(一)(二)均構成累犯）。又因竊盜、詐欺等案
    件，經臺灣臺北地方法院及本院分別判處有期徒刑5 月、4
    月、8 月、4 月確定，嗣經本院以98年度聲字第252 號裁定
    應執行有期徒刑1 年6 月確定，於99年1 月29日縮短刑期執
    行完畢（此部分僅就下列一、(三)部分犯行構成累犯）。詎鄭
    勝方猶不知悔改，意圖為自己不法之所有，均以自備汽車鑰
    匙（未扣案）插入電門發動車輛之方式，分別為下列竊盜犯
    行，得手後均供代步使用：
(一)、於97年5 月21日下午4 時許，在臺北縣五股鄉（現改制為新
    北市五股區○○號○○道內，竊取蔡仲勝所有、由蔡長晉保
    管使用之6507-TJ 號自用小客車。
(二)、於97年7 月26日上午5 時48分（起訴書誤載為凌晨8 時）許
    ，在臺北縣永和市（現改制為新北市永和區○○○路187 號
    前，竊取龍勝裝潢工程有限公司所有、由龍韋伊保管使用之
    ZI-1645號（起訴書附表誤載為ZI-1654 號）自用小貨車。
(三)、於99年11月25日凌晨4 時50分許，在臺北縣土城市（現改制
    為新北市土城區○○○路自來水廠旁，竊取蘇振中所有之3G
    -1660號自用小貨車。
二、嗣因蔡長晉、龍韋伊及蘇振中報警處理，警方尋獲上開車輛
    後，分別於各該車內所採集嫌犯DNA-STR 樣本，均與鄭勝方
    之DNA-STR 型別相符，始查悉上情。
三、案經新北市政府警察局板橋、海山分局移送臺灣板橋地方法
    院檢察署檢察官偵查起訴。
    理  由
壹、程序事項
一、按簡式審判程序、簡易程序及第376 條第1 款、第2 款所列
    之罪之案件外，第一審應行合議審判，刑事訴訟法第284 條
    之1 定有明文，本件被告所犯之罪，核屬同法第376 條第2
    款之罪，是依上開規定，本件即非屬合議審判案件，合先敘
    明。
二、又被告所犯者非為死刑、無期徒刑、最輕本刑為3 年以上有
    期徒刑之罪或高等法院管轄第一審案件，其於準備程序進行
    中，先就被訴事實為有罪之陳述，經告知簡式審判程序之旨
    ，並聽取公訴人、被告之意見後，本院裁定改以簡式審判程
    序進行本案之審理，是本案之證據調查，依刑事訴訟法第27
    3 條之2 規定，即不受同法第159 條第1 項、第161 條之2
    、第161 條之3 、第163 條之1 及第164 條至第170 條規定
    之限制。
貳、實體事項
一、上揭事實，業據被告鄭勝方於警詢、偵查及本院準備程序、
    審理時均自白不諱，核與證人即被害人蔡長晉、龍韋伊及蘇
    振中等人於警詢中指述之情節大致相符，並有臺北縣（現改
    制為新北市）政府警察局97年9 月15日北縣警鑑字第09
    70121699號鑑定書、新北市政府警察局100 年3 月3 日北警
    鑑字第1000034051號鑑定書、100 年3 月4 日北警鑑字第10
    00032185號函各1 份（見臺灣板橋地方法院檢察署100 年度
    偵字第8654號偵查卷第9 頁至第11頁）在卷可稽，足認被告
    上開自白均與事實相符。從而本案事證明確，被告犯行均堪
    予認定。
二、核被告先後3 次所為，均係犯刑法第320 條第1 項之竊盜罪
    （共3 罪）。所犯上開3 罪，犯意各別，行為互殊，犯罪時
    間迥異，應分論併罰。查被告受有如事實欄所載有期徒刑執
    行完畢，5 年內故意再犯本案有期徒刑以上之罪，應均論以
    累犯，並依刑法第47條第1 項均加重其刑。犯罪事實一、(二)
    所示之被害人龍韋伊於警詢時就該車遭竊時間證述明確，被
    告亦自承係當日上午5 時許，並有失車-唯 讀基本資料表1
    份在卷可參（見同上偵查卷第16頁），起訴書犯罪事實所引
    用附表編號二就此部分記載「97年7 月26 日 凌晨8 時許」
    ，稍有未洽，應予更正如犯罪事實欄所載。爰審酌被告前已
    因多次竊盜，迭遭法院論罪科刑，竟再犯本件竊盜犯行，所
    為有害社會治安，其竊得之財物價值不低，惟被告坦承犯行
    之犯後態度，竊得之汽車共3 輛均已由警方尋獲後由被害人
    領回，有贓物認領保管單2 紙及失車- 唯讀案件基本資料表
    3 份，並據被害人警詢筆錄記載明確，及被告智識程度、犯
    罪之動機、目的、手段、犯後態度等一切情狀，分別量處如
    主文所示之刑，並均諭知易科罰金之折算標準，復定其應執
    行之刑併諭知易科罰金之折算標準。至於被告持以竊取本案
    車輛之汽車鑰匙並未扣案，無證據證明尚屬存在，且非違禁
    物，故不併予宣告沒收。
三、據上論斷，應依刑事訴訟法第273 條之1 第1 項、第284 條
    之1 、第299 條第1 項前段，刑法第320 條第1 項、第47條
    第1 項、第41條第1 項前段、第8 項、第51條第5 款，刑法
    施行法第1 條之1 ，判決如主文。
本案經檢察官郭峻豪到庭執行職務。
中    華    民    國   100    年    9     月    13    日
                  刑事第七庭法  官  陳伯厚
上列正本證明與原本無異。
如不服本判決，應於判決送達後10日內敘明上訴理由，向本院提
出上訴狀 (應附繕本) ，上訴於臺灣高等法院。其未敘述上訴理
由者，應於上訴期間屆滿後20日內向本院補提理由書「切勿逕送
上級法院」。
                            書記官  田世杰
中    華    民    國   100    年    9     月    13    日